# 资本公积转增实收资本

提问人：xd860205 时间：2018-02-27 19:19:07
请教各位老师，资本公积转增实收资本了，应该去工商变更登记，是增加实缴资本还是增加认缴资本？

回答人：chenyiwei
现在除了仍然实行注册资本实缴登记制的 27 个行业以外，实收资本已不再是工商登记事项。因此工商登记只记录注册资本的增加。